臺灣士林地方法院民事簡易判決
110年度湖簡字第872號
原      告  于懷珍  
訴訟代理人  鄒忠信  
被      告  台灣麥克股份有限公司

法定代理人  黃長發  
訴訟代理人  曹翠娟  
上列當事人間請求履行契約事件，本院於民國110年10月15日言
詞辯論終結，判決如下：
    主  文
原告之訴駁回。
訴訟費用新臺幣1,000元，由原告負擔。
    事實及理由
一、原告主張：原告於民國110年1月22日1時46分許，在被告所
    設置「台灣麥克網站」訂購如附表所示13項、21本書籍（下
    稱系爭書籍），價格為新臺幣（下同）2,239元（含運費80
    元），原告完成線上刷卡後，網站呈現「完成交易」之頁面
    ，本件買賣契約已成立。然被告竟於同日11時許電話向原告
    表示「因系統作業錯誤，其中內含0元之書籍部分無法出單
    ，若不同意本公司對此單有決定出貨與否之權利」，而片面
    取消原告之訂單，拒絕依訂單明細出貨。經臺北市政府消費
    者保護官協調，被告仍拒絕履約。爰依兩造間買賣契約提起
    本件訴訟等語。並聲明：被告應給付原告如附表所示書籍。
二、被告則以：原告係於「台灣麥克網站」向被告訂購系爭書籍
    ，網站訂購系統登入頁面前，已在購物流程上以紅體字清楚
    標示「本站保留接受訂單與否的權利」。而被告於原告訂購
    後，當日發現標價有誤，即由被告員工通知原告契約未成立
    。又原告於操作訂購系統時，發現其中書籍「10隻小瓢蟲」
    可以0元放入購物車，明知該書籍係錯誤標價，仍蓄意點選1
    0本放入購物車，進行下訂，其用心可議，而有權利濫用之
    情形等語，以資抗辯。並聲明：原告之訴駁回。
三、本院之判斷：
（一）按當事人互相表示意思一致者，無論其為明示或默示，契
      約即為成立。契約之要約人，因要約而受拘束。但要約當
      時預先聲明不受拘束，或依其情形或事件之性質，可認當
      事人無受其拘束之意思者，不在此限。貨物標定賣價陳列
      者，視為要約。但價目表之寄送，不視為要約。民法第15
      3條第1項、第154條分別定有明文。可知要約具有一定拘
      束力，於相對人為承諾時，契約即為成立。但要約當時預
      先聲明不受拘束者，其非屬要約，學說上稱為要約之引誘
      。原告主張其於「台灣麥克網站」看到刊登系爭書籍，於
      訂購系爭書籍，並完成線上刷卡後，網站呈現「完成交易
      」之頁面，本件買賣契約已成立，然被告則辯稱進行網站
      登入前，其在購物流程頁面上以紅體字標示「本站保留接
      受訂單與否的權利」，而被告於原告下單後，業已由員工
      向原告表示標錯價格，不接受訂單，故兩造間買賣契約不
      成立等語。經查，依原告提出「台灣麥克網站」網頁所示
      （見本院卷第81頁），其中「10隻小瓢蟲」書籍定價0元/
      特惠價0元。可認被告係在其網站上刊登該書籍並標定賣
      價（0元），而為「要約」。然在網頁進行登入前，購物
      流程上以紅體字標示「本站保留接受訂單與否的權利」，
      此有購物流程網頁為佐（見本院卷第67頁）。可認被告以
      此標示來表示其不受「要約」拘束之意思。而考量網際網
      路交易之消費者訂購數量多寡之不特定性，業者往往有必
      要預先就無法準備足夠庫存乙節，保留不履約之權利，則
      本件被告在其網站所刊登之商品標示，應解釋為要約之引
      誘，非屬要約。進而，原告在網頁上下單訂購，應屬要約
      。而被告於原告訂購後，當日即由被告員工通知原告，不
      接受訂單，此為兩造所不爭執。可認兩造間之買賣契約因
      被告未為承諾，故未成立。
（二）原告另主張其下單後，網頁顯示價格2,239元（含運費80
      元），原告完成線上刷卡後，網站呈現「完成交易」之頁
      面，可見本件買賣契約已因被告之承諾而成立。查，依原
      告提出之網站所示訂單頁面（見本院卷第39頁），其上固
      於「付款方式」欄記載「線上刷卡」，「請款狀態」欄記
      載「請款交易成功」。然被告稱其請款是透過第三方平台
      ，本件被告並未向收單之銀行請款2,239元乙節，為原告
      所不爭執。可認被告網站於原告下單訂購及線上刷卡後，
      實際上尚要被告向收單銀行請款，始完成請款，上開網站
      所示內容應認係電腦系統自動回覆之訂單完成通知，目的
      僅在使消費者知悉被告的電腦系統已收到消費者訂購的意
      思表示及採用線上刷卡支付價金的通知，被告並未有與消
      費者成立買賣契約之法效意思，是不能認為是對原告要約
      的「承諾」，原告此部分主張，自非可採。
四、從而，兩造間買賣契約並未成立，原告依兩造間買賣契約，
    請求被告給付原告如附表所示書籍，即無理由，應予駁回。
五、本件事證已臻明確，兩造其餘攻擊防禦方法及證據，經審酌
    後，認對於判決結果均無影響，爰不一一論述，併此敘明。
六、訴訟費用負擔之依據：民事訴訟法第78條。並確定原告應負
    擔之訴訟費用額為1,000元（第一審裁判費）。
中　　華　　民　　國　110 　　年　　10　　月　　29　　日
　　　　　　　　　內湖簡易庭  法　官　林銘宏
本件為正本係照原本作成。　　　　　　　　　
如不服本判決，應於送達後20日內，向本院提出上訴狀並表明上
訴理由，如於本判決宣示後送達前提起上訴者，應於判決送達後
20日內補提上訴理由書（須附繕本）。
中　　華　　民　　國　　110 　年　　10　　月　　29　　日
                              書記官  許秋莉
　　　　　　　　　　　　　　　
　　　　　　　　　　　　　　　
附表：
┌─┬───────────┬──┬────┐
│  │商品名稱              │數量│金額    │
├─┼───────────┼──┼────┤
│1 │10隻小瓢蟲            │10本│0 元    │
├─┼───────────┼──┼────┤
│2 │白希那經典套書（4冊） │2套 │1,560元 │
├─┼───────────┼──┼────┤
│3 │麵包店小六超人氣繪本（│1套 │599元   │
│  │3冊）加贈帆布袋       │    │        │
└─┴───────────┴──┴────┘